# 请问陈老师：出口信用保险的会计处理

提问人：寒江雪 71 时间：2017-03-14 15:13:55
公司为外贸企业，在中国出口信用保险公司办理出口信用保险业务。公司每年都会向保险公司申请保险保险赔偿。 2016 年公司共申请了 5 笔赔偿，涉及货 300 万美元，按照90%的赔偿率取得 270 万美元的赔偿款。按照保险单的约定，在保险公司赔付款项后，公司需将应收款项的追索权交付给保险人，在保险人追回款项后，由保险公司和公司保单项下的权益比例分摊追偿费用和追回的款项。根据计学撮要，公司在收到赔款时，要核销应收账款，将收到的赔偿款作为营业外支出，为什么不能直接冲减应收账款呢？公司在冲销应收账款时，因为后续的10%有可能会收回，是不是只冲回90%部分(公司在申请赔偿时，并不是因为客户确实已无法支付款项，而是在货款逾期后就开始索赔）？

回答人：chenyiwei
你说的“直接冲减应收账款”具体指什么？我理解最终处理结果应无大差异。 是否冲减 90 ％的应收账款而保留 10 ％，取决于让渡给保险公司的追偿权是针对应收账款的 90 ％还是 100 ％。如果让渡 90 ％，另 10 ％仍由企业自己催收并承担坏帐损失的，则转销 90 ％，但对于剩余的 10 ％部分应从严把握其坏帐准备计提问题。